【裁判字號】    97,訴,100
【裁判日期】    970227
【裁判案由】    清償借款
【裁判全文】
臺灣臺中地方法院民事判決  97年度訴字第100號
原      告  合作金庫商業銀行股份有限公司
法定代理人  乙○○
訴訟代理人  戊○○
被      告  丙○○
                        0號7.
被      告  丁○○
前列二人共同
訴訟代理人  甲○○
當事人間給付清償借款事件，本院於97年2月13日言詞辯論終結
，判決如下：
    主    文
被告應連帶給付原告新臺幣捌拾萬陸仟壹佰參拾貳元及自民國
九十六年六月六日起至清償日止，按年息百分之三計算之利息，
並自民國九十六年七月七日起至清償日止，其逾期在六個月以內
者，按上開利率百分之十，逾期超過六個月部分，按上開利率百
分之二十計算之違約金。
訴訟費用新臺幣捌仟捌佰壹拾元由被告連帶負擔。
    事實及理由
壹、程序方面：
    按當事人得以合意定第一審管轄法院。但以關於由一定法律
    關係而生之訴訟為限。前項合意，應以文書證之。民事訴訟
    法第24條定有明文。本件兩造於借據其他約定事項第14條約
    定，被告對原告所負各宗債務，合意以本院或台灣台北地方
    法院為第一審管轄法院，揆諸上開說明，本院就本件清償借
    款事件自有管轄權，合先敘明。
貳、實體方面：
一、原告主張：被告丙○○於民國95年3月6日邀同被告丁○○為
    連帶保證人，向原告借款新台幣 (下同)1,000,000 元，並
    由其等共同簽發借據乙紙交原告收執，利息自自95年3月6日
    起至101年3月6日止，按年息3%計算，按月本息攤還，如未
    按期攤還本息時，自逾期之日起6個月以內按放款利率10%
    ，逾6個月以上者，其超逾6個月部分加放款利率20%計付違
    約金，惟被告自95年6月28日起，並未清償，尚積欠原告本
    金806,132元，及其利息、違約金，爰依消費借貸及連帶保
    證之法律關係提起本件訴訟，請求被告應連帶給付上開借款
    806,132元，及其利息、違約金等語。並聲明：如主文第一
    項所示。被告到庭，對原告之請求予以認諾。
二、得心證之理由
(一)原告主張之前開事實，業據其提出借據、合作金庫銀行借戶
    全部資料查詢單等為證，被告就原告之請求予以認諾，原告
    之主張，堪認為真實。
(二)按借用人應於約定期限內，返還與借用物種類、品質、數量
    相同之物，民法第478條定有明文。次按稱保證者，謂當事
    人約定，一方於他方之債務人不履行債務時，由其代負履行
    責任之契約，同法第739條亦有明文。保證債務之所謂連帶
    ，係指保證人與主債務人負同一債務，對於債權人各負全部
    給付之責任者而言，此就民法第272條第1項規定連帶債務之
    文義參照觀之甚明（最高法院45年台上字第1426號判例可資
    參照）。連帶債務之債權人，依同法第273條第1項規定，得
    對於債務人中之一人或數人或其全體，同時或先後請求全部
    或一部之給付。又按當事人於言詞辯論時為訴訟標的之捨棄
    或認諾者，應本於其捨棄或認諾為該當事人敗訴之判決，民
    事訴訟法第384條定有明文。本件被告對原告之請求逕為認
    諾，應依上開規定為被告敗訴之判決，從而原告請求被告連
    帶給付如主文第一項所示本金、利息、違約金，自有理由，
    應予准許，爰判決如主文第一項所示。
、訴訟費用負擔之依據：民事訴訟法第78條、第85條第2項。
中    華    民    國    97    年    2    月     27    日
                  民事第一庭    法  官  陳學德
正本係照原本作成。
如對本判決上訴須於判決送達後20日內向本院提出上訴狀。
中    華    民    國    97    年    2    月     27    日
                                書記官  何惠文


司法院資訊處製作；財團法人民間司法改革基金會備份。
